【裁判字號】    88,上易,2996
【裁判日期】    890119
【裁判案由】    毒品危害防制條例
【裁判全文】
臺灣高等法院臺中分院刑事判決              民國八十八年度上易字第二九九六號
    上  訴  人  臺灣臺中地方法院檢察署檢察官
    被      告  乙○○
右上訴人因被告違反毒品危害防制條例案件，不服臺灣臺中地方法院中華民國八十八
年十月十五日第一審判決（民國八十八年度易字第二八○九號，起訴案號：臺灣臺中
地方法院檢察署民國八十八年度偵緝字第七四七號），提起上訴，本院判決如左：
    主      文
上訴駁回。
    理      由
一、本案經本院審理結果，認第一審判決認事用法均無不當，並引用第一審判決書記
    載之理由（如附件）。檢察官上訴意旨以被告乙○○持有毒品並自台中市○○○
    路六八五之三之八樓丟下等情，已經證人即屋主蔡明瑞，現場證人江文葵於警訊
    中一致供明，並為警於樓下拾獲戚某丟下之○‧三公克毒品海洛因，事證已至為
    明確，原審判決即有未當等語。惟查證人蔡明瑞、江文葵前揭之證言不足採，原
    審理由已加詳述，本院另傳訊到場查獲之警員丙○○、丁○○均證述僅在屋內查
    獲蔡明瑞、江文葵二人，並未發現被告在場或逃逸，若要從八樓之窗戶逃逸很危
    險，可能會摔下來等情，既查無其他確切證據足資證明被告有本件犯行，原審為
    被告無罪之判決，核無不合，檢察官上訴非有理由，應予駁回。
二、據上論斷，應依刑事訴訟法第三百七十三條、第三百六十八條，判決如主文。
本案經檢察官甲○○到庭執行職務。
中      華      民      國     八十九     年      一      月    十九    日
                                   臺灣高等法院臺中分院刑事第七庭
                                         審判長法  官  劉  連  星
                                               法  官  林  秋  華
                                               法  官  江  錫  麟
右正本證明與原本無異。
不得上訴。
                                               書記官  劉  美  宏
中      華      民      國     八十九     年      一      月   二十一   日
                                                                        Ｖ
臺灣臺中地方法院刑事判決                 八十八年度易字第二八九號
    公  訴  人  臺灣臺中地方法院檢察署檢察官
    被      告  乙○○  男三十一歲（民國○○○年○月○○日生）
                        住台中縣大里市○○路○段五一三巷七號
                        （現另案於臺灣臺中監獄執行中）
                        身分證統一編號：Ｂ一二五二四七六號
右列被告因違反毒品危害防制條例案件，經檢察官提起公訴（八十八年度偵緝字第七
四七號），本院判決如左：
    主  文
乙○○無罪。
    理  由
一、公訴意旨略以：被告乙○○於民國八十七年六月二十七日晚十時十分許，在台中
    市○○○路六八五號八樓之三友人蔡明瑞（已歿）租屋處，持有第一級毒品海洛
    因○˙三公克，適因警察臨檢，而將該○˙三公克毒品自陽台丟下，並翻牆逃逸
    ，案經台中市警察局第一分局報告偵辦；因認被告乙○○涉犯毒品危害防制條例
    第十一條第一項之持有第一級毒品海洛因罪嫌云云。
二、按犯罪事實應依證據認定之，無證據不得推定其犯罪事實，刑事訴訟法第一百五
    十四條定有明文。而刑事訴訟法上所謂認定犯罪事實之證據，係指足以認定被告
    確有犯罪行為之積極證據而言，該項證據自須適合於被告犯罪事實之認定，始得
    採為斷罪資料，最高法院二十九年上字第三一０五號著有判例。又認定犯罪事實
    所憑之證據，無論係直接證據或間接證據，其為訴訟上之證明，須於通常一般之
    人均不致有所懷疑，而得確信其為真實之程度者，始得據為有罪之認定，倘其證
    明尚未達到此一程度，而有合理之懷疑存在，復無其他調查途徑可尋，法院即應
    為無罪之判決，最高法院七十六年台上字第四九八六號著有判例。
三、公訴人認被告乙○○涉有上開罪嫌，無非係以右開為警查扣之○˙三公克海洛因
    ，確係由被告乙○○為躲避取締而自八樓丟下等情，業經案發在場目擊之證人蔡
    明瑞及江文葵於警訊中供述甚詳，參以被告乙○○亦自承案發時曾到過現場，且
    被告乙○○復有施用海洛因前科等情以觀，證人之證言即非不可採，復有扣案之
    ○˙三公克海洛因附卷可稽，被告乙○○雖要求與證人對質，惟蔡明瑞已死於看
    守所，而江文葵則另案通緝中，此分別有相驗屍體證明書及通緝書附卷可稽，是
    被告乙○○要求對質即有困難，惟該二人既於案發後警訊中一致指稱毒品係被告
    乙○○所有，自有其可信度等，資為論據。
四、訊據被告乙○○堅持否認有何前開持有海洛因之犯行，辯稱：毒品海洛因並非伊
    所有，應是江文葵所有，案發當時伊人在一樓大廳旁的花園，並未上樓，如何丟
    擲毒品下樓，且蔡明瑞住處在八樓，伊如何翻牆脫逃，又伊當天係前往找尋蔡明
    瑞，蔡明瑞要伊在樓下等人，之後江文葵人來了，其後並有警察跟監，伊見情況
    不對，即轉身逃離，並未上樓等語，以資為辯。
五、經查：證人江文葵、蔡明瑞雖於警訊中均指述被告乙○○持有海洛因之情，然蔡
    明瑞業經亡故，而江文葵復因另案通緝在案，並無從加以傳訊、對質，據以查證
    其證實之真偽，又據證人蔡明瑞、江文葵所指稱被告乙○○人係在蔡明瑞位於八
    樓之租屋處，然當天負責承辦之員警僅見有毒品自高樓丟下，並未見被告乙○○
    逃竄，此有台中市警察局第一分局公益派出所臨檢表，且案發現場並未查獲被告
    乙○○停留過之跡象，證人江文葵、蔡明瑞之指述，已然可議；再者，證人江文
    葵、蔡明瑞指稱被告乙○○自八樓攀爬鐵窗逃逸無蹤，若此法可行，何以證人江
    文葵、蔡明瑞不跟隨逃逸，以免遭警逮捕，是以，證人江文葵、蔡明瑞之指述，
    亦有所疑，被告乙○○縱供稱當天確係在案發處，惟並無具體事證足認扣案之海
    洛因，即係被告乙○○所持有，證人江文葵、蔡明瑞部分，既不能加以傳訊查證
    ，給予被告乙○○正當法律程序之保障，以究明實體之真實，自難據以證人江文
    葵、蔡明瑞之警訊陳述，率予認定被告乙○○有何持有毒品之犯行，則被告乙○
    ○所辯，縱未得證為真，亦難據以認定被告乙○○之前揭犯行。此外，復查無其
    他積極證據足資證明被告乙○○有何持有毒品海洛因之犯行，其前揭犯罪應屬不
    能證明，揆諸首揭規定及判例意旨，爰為無罪判決之諭知。
據上論斷，應依刑事訴訟法第三百零一條第一項，判決如主文。
中      華      民      國      八十八      年    十    月      十五    日
                                臺灣臺中地方法院刑事第四庭
                                    法  官  巫淑芳
右正本證明與原本無異。
如不服本判決，應於判決送達後十日內，向本院提出上訴狀。
                                    書記官
中      華      民      國      八十        年          月              日


司法院資訊處製作；財團法人民間司法改革基金會備份。
